# 请教陈版，公司对外投资持股 1.09% 的分类

提问人：SS1111 时间：2023-02-19 22:22:08
陈版主，公司 2021 年 3 月对外投资 1 千万，持股1.09%，公司属于财务性投资，看好对方企业发展，执行新金融工具准则，对于这种“三无投资“，无控制无共同控制无重大影响的股权，非交易性权益工具投资指定为以公允价值计量且其变动计入其他综合收益的金融资产，会计科目用”其他权益工具投资“，但是年底2021.12.31公司也没有新的融资，也没有请评估师对净资产重新评估，2021.12.31就没有公允价值，到了2022.12.31公司依然没有新的融资，也没有请评估师对净资产重新评估，2022.12.31也没有股权公允价值，陈老师，这种审计该怎么办啊？

回答人：chenyiwei
考虑能否以成本代表对公允价值的最佳估计。主要依据是：
1 、《企业会计准则第 22 号——金融工具确认和计量（ 2017 年修订）》第四十四条规定；
2 、四部委 2021 年年报工作通知（财会[2021]32号）：“企业在对权益工具的投资和与此类投资相联系的合同进行公允价值计量时，根据《企业会计准则第 22 号——金融工具确认和计量》（财会〔 2017 〕 7 号，以下简称金融工具确认计量准则）相关规定，基于初始确认日后可获得的关于被投资方业绩和经营的所有信息，当成本不能代表相关金融资产的公允价值时，企业应当对其公允价值进行估值。仅在有限情况下，如果用以确定公允价值的近期信息不足，或者公允价值的可能估计金额分布范围很广，而成本代表了该范围内对公允价值的最佳估计的，该成本可代表其在该分布范围内对公允价值的恰当估计。”。